Marco Antonio González Blanco

APPLICATION DEVELOPER - FULLSTACK

I am an exceptional developer with the ability to adapt swiftly to diverse situations, consistently demonstrating proactivity in my work performance. My specialization includes a solid command of key technologies such as HTML, CSS, JavaScript, TypeScript, C#, .NET, SQL, MySQL, Angular, and Web API, among other tools. Additionally, I am currently enrolled in a part-time bootcamp to further enhance my knowledge and improve my skills

E-mail: marcogb1217@gmail.com

Cellular: 3102005973

LinkedIn: https://www.linkedin.com/in/marco-

gonzalez-blanco-83911a7b

GitHub: https://github.com/M-2018

PROFESSIONAL EXPERIENCE

Feb. 2022 – Mar. 2022	TECNIEXTINTORES CARTAGENA SAS Web Application Developer	
	 Development of application for inventory management, customers and sales, using: Visual Studio, .NET Core, C#, WPF, SQL Server, Design Patterns, Entity Framework, Worker Services Management, Windows Forms, Angular, Software Architecture, APIs REST, SOLID and Scrum 	
Feb. 2019 – Jul. 2022	YIYII BOUTIQUE Web Application Developer	
	Development of application for inventory management, customers and	
	sales, using: Visual Studio, .NET Core, C#, WPF, SQL Server, Design	
	Patterns, Entity Framework, Worker Services Management, Windows	
	Forms, Angular, Software Architecture, APIs REST, SOLID and Scrum	
Feb.2017 – Jul 2022	CHILDREN INTERNATIONAL COLOMBIA ICT Officer	
	Provide computer training to sponsored personnel.	
Oct. 2022 – Sept. 2023	C&M DEVELOPMENT GROUP Web Application Developer	
	 Development of client-server application using: Angular, ASP Net Core, Design Patterns, API Rest, SQL Server database, Visual Studio, .NET Core, C#. 	

EDUCATION

2011 - 2012

SYSTEMS TECHNICIAN

Cartagena, Colombia

SERVICIO NACIONAL DE APRENDIZAJE - SENA

2020 - 2022

TECHNOLOGIST IN ANALYSIS AND DEVELOPMENT OF INFORMATION SYSTEMS

Cartagena, Colombia

SERVICIO NACIONAL DE APRENDIZAJE - SENA

LANGUAGES

LANGUAGE	LEVEL
Spanish	Nativo
English	C1
Português	A1

SOFT SKILLS

Troubleshooting

Communication

Empathy

ethics

Organized

• Teamwork

Punctuality

Critical thinking

Creativity

• Listening skills

Adaptability

Proactivity

Collaboration

Results oriented

• Positive attitude

• Honesty and professional

HARD SKILLS

SKILL	LEVEL	
.NET	Intermediate	
C#	Intermediate	
Swagger	Intermediate	
SQL	Intermediate	
HTML – CSS -	Intermediate	
JAVASCRIPT		
Angular	Intermediate	
ASP Net Core	Intermediate	
Visual Basic	Intermediate	
Microsoft Office	Advanced	
Git/GitHub	Intermediate	

PERSONAL REFERENCES

Name: Liceth Ruiz Ortiz Name: Maria Murillo

Position: Docente **Position:** Oficial de programas

Company: Institución Educativa Ciudadela 2000 Company: Children International Colombia

Phone: 3042002837 Phone: 312 6128326

Marco Antonio González Blanco

DESARROLLADOR DE APLICACIONES - FULLSTACK

Soy un desarrollador excepcional con la habilidad de adaptarme ágilmente a diversas situaciones, siempre demostrando proactividad en mi desempeño laboral. Mi especialización abarca un sólido dominio de tecnologías clave, tales como HTML, CSS, JavaScript, TypeScript, C#, .NET, SQL, MySQL, Angular y Web API, entre otras herramientas. Actualmente, estoy participando en un bootcamp de forma parcial para ampliar mis conocimientos y perfeccionar mis habilidades.

E-mail: marcogb1217@gmail.com

Teléfono: 3102005973

LinkedIn: https://www.linkedin.com/in/marco-

gonzalez-blanco-83911a7b

GitHub: https://github.com/M-2018

EXPERIENCIA PROFESIONAL

Feb. 2022 – Mar. 2022	TECNIEXTINTORES CARTAGENA SAS Desarrollador de aplicaciones	
	 Desarrollo de aplicación para gestión de inventarios, clientes y ventas, utilizando: Visual Studio, .NET Core, C#, WPF, SQL Server, Design Patterns, Entity Framework, Worker Services Management, Windows Forms, Angular, Software Architecture, APIs REST, SOLID and Scrum. 	
Feb. 2019 – Jul. 2022	YIYII BOUTIQUE Desarrollador de aplicaciones	
	Desarrollo de aplicación para gestión de inventarios, clientes y ventas, utilizando: Visual Studio, .NET Core, C#, WPF, SQL Server, Design Patterns, Entity Framework, Worker Services Management, Windows Forms, Angular, Software Architecture, APIs REST, SOLID and Scrum.	
Feb.2017 – Jul 2022	CHILDREN INTERNATIONAL COLOMBIA Oficial TIC	
	Dar capacitación en informática a personal apadrinado.	
Oct. 2022 – Sept. 2023	C&M DEVELOPMENT GROUP Desarrollador de aplicaciones Web	
	 Desarrollo de aplicación cliente-servidor utilizando: Angular, ASP Net Core, Design Patterns, API Rest, SQL Server Database, Visual Studio, .NET Core, C#. 	

EDUCACIÓN

2011 - 2012

TECNICO EN SISTEMAS

Cartagena, Colombia

SERVICIO NACIONAL DE APRENDIZAJE - SENA

2020 - 2022

TECNOLOGO EN ANALISIS Y DESARROLLO DE SISTEMAS DE INFORMACION

Cartagena, Colombia

SERVICIO NACIONAL DE APRENDIZAJE - SENA

IDIOMAS

IDIOMA	NIVEL
Español	Nativo
Inglés	C1
Portugués	A1

HABILIDADES BLANDAS

- Resolución de problemas
- Organizado
- Puntualidad
- Creatividad
- Adaptabilidad
- Colaboración

- Comunicación
- Trabajo en equipo
- Pensamiento crítico
- Capacidad de escucha
- Proactividad

- Orientado a resultados
- Empatía
- Honestidad y ética profesional
- Actitud positiva

HABILIDADES DURAS

HABILIDAD	NIVEL	
.NET	Intermedio	
C#	Intermedio	
Swagger	Intermedio	
SQL	Intermedio	
HTML – CSS -	Intermedio	
JAVASCRIPT		
Angular	Intermedio	
ASP Net Core	Intermedio	
Visual Basic	Intermedio	
Microsoft Office	Avanzado	
Git/GitHub	Intermedio	

REFERENCIAS PERSONALES

Nombre: Liceth Ruiz Nombre: Maria Murillo

Cargo: Docente Cargo: Oficial de programas

Empresa: Institución Educativa Ciudadela 2000 Empresa: Children International Colombia

Celular: 3042002837 **Celular:** 312 6128326



El Servicio Nacional de Aprendizaje SENA

En Cumplimiento de la Ley 119 de 1994 y en atención a que

MARCO ANTONIO GONZALEZ BLANCO

Con Cédula de Ciudadanía No. 8.851,181

Cursó y aprobó el programa de Formación Profesional Integral y cumplió con las condiciones requeridas por la entidad, le confiere el

Título de

TÉCNICO EN SISTEMAS

En testimonio de lo anterior, se firma el presente Titulo en Cartagena, a los veinticinco (25) días del mes de junio de dos mil doce (2012)

> Firmado Digitalmente por JAIME TORRADO CASADIEGOS SERVICIO NACIONAL DE APRENDIZAJE SENA Autenticidad del Documento Bogotá - Colombia

JAIME TORRADO CASADIEGOS SUBDIRECTOR CENTRO DE COMERCIO Y SERVICIOS REGIONAL BOLÍVAR

> 496251 - 25/06/2012 No y FECHA REGISTRO



El Servicio Nacional de Aprendizaje SENA

En Cumplimiento de la Ley 119 de 1994 y en atención a que

MARCO ANTONIO GONZALEZ BLANCO

Con Cedula de Ciudadania No. 8851181

Cursó y aprobó el programa de Formación Profesional Integral y cumplió con las condiciones requeridas por la entidad. le confiere el

Título de

TECNÓLOGO EN ANALISIS Y DESARROLLO DE SISTEMAS DE INFORMACION

En testimonio de lo anterior, se firma el presente Titulo en Girardot. a los trece (13) dias del mes de julio de dos mil veintidos (2022)

Firmado Digitalmente por

DAVID ALBERTO CORREA CASTILLO Subdirector CENTRO DE LA TECNOLOGIA DEL DISEÑO Y LA PRODUCTIVIDAD EMPRESARIAL REGIONAL CUNDINAMARCA

> 62727028 - 13/07/2022 No y FECHA REGISTRO